【裁判字號】    98,易,617
【裁判日期】    980818
【裁判案由】    竊盜
【裁判全文】
臺灣屏東地方法院刑事判決               98年度易字第617號
公  訴  人  臺灣屏東地方法院檢察署檢察官
被      告  乙○○
                    現在臺灣屏東監獄竹田分監執行中
上列被告因竊盜案件，經檢察官提起公訴（98年度偵字第3864號
），被告就被訴事實為有罪之陳述，本院裁定行簡式審判程序，
判決如下：
    主  文
乙○○攜帶兇器竊盜，累犯，處有期徒刑柒月，扣案之T 型板手
壹支沒收。又共同竊盜，累犯，處有期徒刑月。應執行有期徒
刑捌月，扣案之T 型板手壹支沒收。
    事  實
一、乙○○前曾於民國94年間因詐欺案件，經本院以94年度簡字
    第876 號判決判處有期徒刑3 月確定，甫於95年7 月10日縮
    刑期滿執行完畢。詎乙○○猶不知悔改，竟意圖為自己不法
    之所有，並基於攜帶兇器竊盜之犯意，攜帶其所有之客觀上
    具有危險性，足以危害人之生命、身體安全，可供兇器使用
    之已磨尖T 型板手1 支，於98年5 月23日13時30分許（起訴
    書誤載為12時許），在位於屏東縣枋寮鄉○○村○○路2 號
    之魚塭旁，以上開兇器T 型板手發動黃文堯所有之車牌號碼
    2352-FL 號自小貨車（該車係黃文堯向曹明仁購買）之電門
    而竊取之，得手後留供己代步之用。乙○○另與甲○○（另
    以簡易判決處刑）共同基於意圖為自己不法所有之犯意聯絡
    ，由乙○○駕駛上開竊得之自小貨車搭載甲○○，於98年5
    月23日15時許，至中華電信股份有限公司（下稱中華電信公
    司）所有位於屏東縣獅子鄉平埔厝之機房，共同徒手竊取中
    華電信公司所有之白鐵鐵門2 片及鐵捲門1 具，得手後即以
    上開自小貨車將白鐵鐵門2 片及鐵捲門1 具載至位於屏東縣
    崁頂鄉之世大資源回收場欲變賣，旋於當日17時30分許為在
    場埋伏之警查獲，並扣得乙○○所有供竊取自小貨車用之T
    型板手1 支。
二、案經屏東縣政府警察局東港分局報請臺灣屏東地方法院檢察
    署檢察官偵查起訴。
    理  由
一、本件被告乙○○所犯係死刑、無期徒刑、最輕本刑為3 年以
    上有期徒刑以外之罪，其於準備程序中就被訴事實為有罪之
    陳述，經法官告知簡式審判程序之旨，並聽取當事人之意見
    後，本院認為適宜進行簡式審判程序審理，合先敘明。
二、上揭事實，業據被告乙○○坦承不諱，核與證人即共犯甲○
    ○於警詢時、偵查中；證人即被害人黃文堯、證人即中華電
    信公司股長鄭恆敏於警詢時證述之情相符，並有T 型板手1
    支扣案可稽，復有車籍查詢- 基本資料詳細畫面表、中古汽
    車買賣合約書各1 紙、贓物認領保管單2 紙及照片數幀附卷
    可稽，堪認被告之自白與事實相符，本件事證明確，被告犯
    行洵堪認定。至起訴書為載有被告係於98年5 月23日12時許
    竊取上開自小貨車云云，惟被告已供稱係當日13時30分許竊
    取上開自小貨車等語，起訴書乃有所誤載，併此敘明。
三、按刑法第321 條第1 項第3 款之攜帶兇器竊盜罪，係以行為
    人攜帶兇器竊盜為其加重條件，所謂兇器，其種類並無限制
    ，凡客觀上足對人之生命、身體構成威脅，具有危險性之兇
    器均屬之，被告乙○○為竊取上開自小貨車犯行時攜帶之已
    磨尖T 型板手，為金屬製品，質地堅硬、銳利之物，業據被
    告供明，足以對人之生命、身體造成威脅，可認定為兇器，
    是核被告所為，分係犯刑法第321 條第3 款之攜帶兇器竊盜
    罪、第320 條第1 項之竊盜罪。被告與甲○○就上開竊取白
    鐵鐵門2 片及鐵捲門1 具犯行間，互有犯意聯絡及行為分擔
    ，應論以共同正犯。被告所犯2 罪間，犯意各別，行為互殊
    ，皆可獨立評價，應予分論併罰。被告前曾於94年間因詐欺
    案件，經本院以94年度簡字第876 號判決判處有期徒刑3 月
    確定，甫於95年7 月10日縮刑期滿執行完畢等情，有臺灣高
    等法院被告前案紀錄表1 份在卷可稽，其於受徒刑之執行完
    畢，5 年以內故意再犯本件有期徒刑以上之罪，為累犯，所
    犯2 罪均應依刑法第47條第1 項之規定加重其刑。爰審酌被
    告正值壯年，不思正途營生，竟貪圖小利而為攜帶兇器竊盜
    及竊盜犯行，惟犯罪後坦承犯行，態度良好，且竊得之物已
    返還被害人，所生危害尚屬輕微，及被告犯罪之目的、手段
    等一切情狀，量處如主文所示之刑，並定其應執行之刑，以
    資懲儆。扣案之T 型板手1 支係被告所有，供竊取自小貨車
    所用之物，業據被告陳明在卷，應依刑法第38條第1 項第2
    款宣告沒收。
據上論斷，應依刑事訴訟法第299 條第1 項前段、第273 條之1
第1 項，刑法第321 條第1 項第3 款、第28條、第320 條第1 項
、第47條第1 項、第38條第1 項第2 款、第51條第5 款，刑法施
行法第1 條之1 ，判決如主文。
本案經檢察官廖華君到庭執行職務。
中    華    民    國    98    年    8     月    18    日
                  刑事第五庭    法  官  林家聖
以上正本證明與原本無異。
如不服本判決應於收受判決後10日內向本院提出上訴書狀，並應
敘述具體理由；其未敘述上訴理由者，應於上訴期間屆滿後20日
內向本院補提理由書（均須按他造當事人之人數附繕本）「切勿
逕送上級法院」。
中    華    民    國    98    年    8     月    18    日
                                書記官  陳蓉柔
附錄本案論罪科刑法條全文：
刑法第321 條第1 項第3 款
犯竊盜罪而有左列情形之一者，處6 月以上、5 年以下有期徒刑
：
三、攜帶兇器而犯之者。
刑法第320條第1 項
意圖為自己或第三人不法之所有，而竊取他人之動產者，為竊盜
罪，處5 年以下有期徒刑、拘役或500 元以下罰金。


司法院資訊處製作；財團法人民間司法改革基金會備份。
